【裁判字號】    97,交簡上,92
【裁判日期】    970716
【裁判案由】    公共危險
【裁判全文】
臺灣板橋地方法院刑事判決            97年度交簡上字第92號
聲  請  人  臺灣板橋地方法院檢察署檢察官
上  訴  人
即  被  告  丙○○
上列上訴人即被告因公共危險案件，不服本院97年度交簡字第84
3 號中華民國97年2 月19日第一審判決（聲請簡易判決處刑案號
：97年度速偵字第518號），提起上訴，本院判決如下︰
    主  文
上訴駁回。
    事實及理由
一、本案經本院審理結果，認第一審以上訴人即被告丙○○所為
    係犯刑法第185 條之3 之公共危險罪，判處拘役35日，如易
    科罰金，以新臺幣1千元折算1日，其認事用法均無違誤，量
    刑亦屬適當，應予維持，並引用如附件第一審判決書所記載
    之事實、證據及理由。並就被告上訴理由之論駁部分補充說
    明如下：
    (一)本件上訴人即被告丙○○上訴否認犯行，辯稱：案發當天
      我是在臺北縣新莊市○○路某海產店喝酒，因為我停的機
      車可能擋到別人，海產的店的人叫我去移車，我只是用手
      牽機車要移動位置，就被警察攔查，說我有酒駕，但我並
      沒有騎機車，應該不算酒駕云云。
    (二)惟查，本件被告酒醉駕車之事實，業據證人乙○○於本院
      審理時證稱：我是臺北縣政府警察局新莊分局警備隊的員
      警，97年2 月12日晚上11時40分許我在新莊執行擴大臨檢
      ，當天晚上有查獲兩件酒後駕車，有一件是呼氣酒精濃度
      沒有超過0.55，另一件就是被告這一件，呼氣酒精濃度是
      0.88。當天晚上我們從新莊市○○路過來，往新泰路方向
      ，就看到被告正要騎機車載一個女孩子沒戴安全帽，所以
      就回過頭來攔檢被告；攔檢當時被告已經從公園路的海產
      店騎到中華路與公園路口，我們一攔停，後座的女子就馬
      上下車跑走了；我發現被告騎車搭載女子的地點到我們攔
      停被告的地點距離大約十幾公尺，攔停被告的機車時，機
      車是發動的，被告確實有騎機車；我們是在海產店旁邊的
      騎樓看到被告騎車，是在中華路與公園路口攔阻的，被告
      當時確實載一名女子，但是那名女子跑走了，所以我們就
      只盤查被告等語，甚為明確（見本院卷第26-27 、33-34
      頁）。且證人乙○○警員與被告間，不僅未有任何怨隙，
      且係毫不相識之人，衡情證人應無設詞攀誣，或虛構違規
      事實以陷害異議人之道理。況警員執行公務時，本身即受
      有行政懲處責任之監督，且其到庭具結作證，更係以刑事
      責任擔保其證言之真實性，故證人乙○○警員之上開證述
      內容，以及其所紀錄舉發之本件被告酒醉駕車之事實，應
      堪採信。
    (三)至被告另聲請傳喚證人丁○○、甲○○到庭以證明其於案
      發當日只是移車，並非騎車一節，本院認定如下：
      1.證人丁○○於本院審理中係證稱：案發當天我跟被告等
        人在喝春酒，從晚上7 點多喝到晚上12點多或0 點多，
        被告是騎機車去海產店的，我們在喝酒時，有人來叫我
        們移車，被告就去移車，被告就不見了，後來才知道被
        告是被警察帶走了。被告的機車一開始停在停在海產店
        隔壁的騎樓，我們有看到警察，但因為認為被告只是移
        車而已，就沒有理他。當天我們一共6 個人喝酒，4 男
        2 女，被告是一個人去移車的，沒有人陪同，被告是要
        把車移到海產店門口，隔壁的停車處比海產店更接近中
        華路、公園路口，距離約三棟房子。我遠遠看被告被告
        與警察說話的地方，就是在被告隔壁停車的地方，我有
        看一眼，應該是牽車，但我沒有從頭看到尾云云（見本
        院卷第27-30 頁）。證人甲○○則係證稱：案發當天我
        與被告等人在公園路那邊的海產店喝春酒，從晚上9 點
        多開始喝，喝到晚上11、12點，當天有幾個人我忘記了
        ，坐兩個小桌，只有我一個女生。當天被告差不多晚上
        11點多去移車。因為被告的機車放在騎樓下，面朝海產
        店外面的右手邊；中華路、公園路口的路口也在右手邊
        ，和海產店大概隔兩、三個店面。被告去移車後沒有回
        來，我們有打電話給被告，但打不通，後來被告打電話
        給我們才知道他酒駕。我當時看到被告把機車牽著往後
        移，要牽出去，有看到一個警察跟他講話，要帶他走，
        我們以為是他朋友。警察跟被告講話的地點在騎樓外面
        ，被告停車的位置外面，還沒有到馬路。當天警察有穿
        制服，我有發現被告跟警察講話，警察把被告帶走，但
        我們沒有過去看是什麼事情，因為我們以為他們認識。
        所以我們就繼續喝云云（見本院卷第30-33 頁）。
      2.經查，依證人丁○○前揭證言，被告等人係自97年2 月
        12 日 晚上7 點多喝春酒到晚上12點多或0 點多，共有
        6 人，4 男2 女云云；惟證人甲○○則卻係證稱：渠等
        係自同日晚間9 點多開始喝，喝到晚上11、12點，當天
        只有其一個女生云云。是本件證人丁○○、甲○○對於
        案發當晚喝春酒之時間、出席人員等基本事實之證述即
        有出入，渠等證言是否可信，並非無疑。
      3.此外，證人丁○○、甲○○既均為證稱渠等為被告之友
        人，且有看見被告為警員攔查並帶走云云，而本件被告
        為警攔查時，警員身著制服，並對被告為呼氣酒精濃度
        測試及駕駛人酒後生理協調平衡檢測等動作，此有酒精
        測定紀錄表及機車駕駛人酒後生理協調平衡檢測紀錄表
        各1 份在卷可考，則證人丁○○、甲○○既身處隔鄰之
        近，對此豈能視而不見、置之不理？況且渠2 人既見警
        員興被告有交談，亦應注意到警員對被告有諸多前述之
        酒測執法動作，且證人甲○○更證稱看到被告為警察帶
        走，依此情狀，證人丁○○、甲○○又何能「誤認」被
        告係與吧員警認識之朋友而不以為意？是渠二人再證稱
        ：當天晚上被告是去移機車，我們看到有警員跟他講話
        ，以為他們認識，所以也沒去理他，後來被告就不見了
        云云，顯與事理有悖，要難採信。
    (四)此外，被告於97年2 月13日凌晨1 時許於臺北縣政府警察
      局新莊分局警備隊作筆錄時，已坦承其於為警查獲當時係
      要騎車回家等語（見偵查卷第8 頁）；迄至97年2 月13日
      下午0 時8 分許於臺灣板橋地方法院檢察署檢察官內勤訊
      問時，仍係供稱：攔查當時是要回家裡，我跨上去要騎車
      等語（見偵查卷第19-20 頁）。是本件被告於本院審理中
      既從未抗辯其於警詢或偵訊中曾遭不法取供等情事，則其
      於警詢、偵查中所為之自白當係出於其自由意志所為，應
      無疑義。則其於提起本件上訴時始翻異前詞，矢口否認有
      騎乘機車等情，自屬事後卸飾之詞，不足採信。
    (五)綜上所述，上訴人即被告上開所辯，與常理有悖，不足採
      信。原審認事用法量刑俱無違誤，本件被告上訴自無理由
      ，應予駁回。
二、末查，依本院審理結果，認本案證人丁○○、甲○○到庭結
    後陳述，容有故意偽證迴護被告之嫌，自宜由檢察官另行偵
    處。
據上論斷，應依刑事訴訟第455 條之1 第1 項、第3 項、第368
條、第373條，判決如主文。
本案經檢察官陳旻源到庭執行職務。
中    華    民    國    97    年    7     月    16    日
                  交通法庭審判長法  官   李麗珠
                                法  官   俞秀美
                                法  官   許映鈞
以上正本證明與原本無異
本判決不得上訴
                                書記官  范煥堂
中    華    民    國    97    年    7     月    16    日
附錄本案論罪科刑法條全文：
中華民國刑法第185條之3
服用毒品、麻醉藥品、酒類或其他相類之物，不能安全駕駛動力
交通工具而駕駛者，處一年以下有期徒刑、拘役或科或併科十五
萬元以下罰金。


司法院資訊處製作；財團法人民間司法改革基金會備份。
